【裁判字號】    91,交聲,195
【裁判日期】    920409
【裁判案由】    違反道路交通管理處罰條例聲明異議
【裁判全文】
臺灣基隆地方法院交通事件裁定                    九十一年度交聲字第一九五號
    移 送機 關  交通部公路總局台北區監理所基隆監理站
    異  議  人  甲○○
    即受處分人
右列受處分人因違反道路交通管理處罰條例案件，對於交通部公路總局台北區監理所
基隆監理站九十一年八月二十三日所為之處分（原處分：基監字第裁四二─Ｚ000
00000號），聲明異議，本院裁定如左：
    主  文
異議駁回。
    理  由
一、按「受處分人，不服第八條主管機關所為之處罰，得於接到裁決書之翌日起二十
    日內，向管轄地方法院聲明異議」、「聲明異議，應以司法狀紙，敘述異議之理
    由，提出於原處分機關為之。原處分機關應於接受異議書狀後五日內，將該案卷
    宗及有關證物，送交該管地方法院或其分院交通法庭」，道路交通安全處罰條例
    第八十七條第一項、道路交通案件處理辦法第十三條分別定有明文。經查本件交
    通部公路總局台北區監理所基隆監理站（下稱「原處分機關」）基監字第裁四二
    ─Ｚ00000000號違反道路交通管理事件裁決書（下稱「裁決書」）裁決
    日期為九十一年八月二十三日，有前揭裁決書一件附卷可稽，聲明異議人於同年
    九月三日具狀向原處分機關聲明異議，有聲明異議人之聲明異議狀一紙及聲明異
    議狀上原處分機關收文章一枚附卷可稽，揆諸上開說明，應認符合法定程式及未
    逾異議期間，合先敘明。
二、次按汽車駕駛人，駕駛汽車經測試檢定酒精濃度超過標準者，處新臺幣一萬五千
    元以上六萬元以下罰鍰，並當場禁止其駕駛及吊扣其駕駛執照一年；又汽車行駛
    於高速公路或設站管制之道路，而不遵守管制規定者，處汽車駕駛人新臺幣三千
    元以上六千元以下罰鍰；又汽車駕駛人，有第三十三條、第三十八條第一項、第
    四十條第一項、第四十五條、第四十七條第一款至第四款、第四十八條、第四十
    九條或第六十條第一項、第二項第一款至第三款情形之一者，各記違規點數一點
    ，道路交通管理處罰條例第三十五條第一項第一款、第三十三條第一項、第六十
    三條第一項定有明文。另按「交通法庭認為聲明異議無理由者，應以裁定駁回」
    ，道路交通案件處理辦法第十九條定有明文。
三、原處分意旨略以：受處分人即異議人甲○○於民國（下同）九十一年一月二十四
    日二十時四十七分許，酒後駕駛車牌號碼六Ｍ─七八五號營業小客車，未熄火停
    於國道一號公路南向汐止出口匝道處路肩，經警查獲並測試酒精濃度高達每公升
    一．０四毫克，經內政部警政署國道公路警察局第一警察隊汐止分隊警員舉發，
    依道路交通管理處罰條例第三十五條第一項第一款、第三十三條第一項之規定裁
    決罰鍰新台幣六萬三千元，吊扣駕駛執照十二個月，並依第六十三條第一項記違
    規點數一點。
四、異議意旨略以：案發當天是朱佑翔駕駛六Ｍ─七八五號營業小客車，因與異議人
    發生爭吵，在行駛至國道一號公路南向汐止出口匝道處路肩時，朱佑翔即下車離
    去，獨留異議人在車上，異議人並未酒醉駕車，且依據內政部警政署國道公路警
    察局第一警察隊函內容，異議人酒精濃度為每公升０．四毫克，未超過標準值，
    是原處分機關以異議人酒後駕車超過標準值，並停於路肩裁決罰鍰新台幣六萬三
    千元，吊扣駕駛執照十二個月，並違規記點數一點，實無理由，為此聲明異議等
    語。
五、經查，異議人於九十一年一月二十四日二十時四十七分許為警察查獲時，異議人
    所有車牌號碼六Ｍ─七八五號營業小客車，係停在國道一號公路南向汐止出口匝
    道處路肩，當時異議人有酒味醉臥在駕駛座，經測試結果酒精濃度每公升一．０
    四毫克等情，有內政部警政署國道公路警察局第一警察隊九十一年三月十九日公
    警國一刑訴字第０九一０００二三九五號函及酒測單在卷可稽，異議人復自承查
    獲時所有車牌號碼六Ｍ─七八五號營業小客車，係停在國道一號公路南向汐止出
    口匝道處路肩上，雖辯稱：車是林佑翔所駕駛，因二人發生爭吵，林佑翔棄車離
    去，將伊單獨在車上，但車是林佑翔開至上述地點云云。惟證人林佑翔於台灣士
    林地方院九十一年度交簡字第一一０一號異議人被訴公共危險案件中到庭證稱：
    異議人叫伊載他去台北，他喝醉酒，與伊大吵，結果他說不去了，叫伊折返，伊
    開到汐止交流道北上匝道，他說不讓伊載，伊就走了（詳該案卷九十二年二月十
    三日訊問筆錄），是異議人所稱為警查獲時係在汐止交流道南下匝道，與證人林
    佑翔離去時係在汐止交流道北上匝道，並不相同，顯然異議人在證人林佑翔離開
    後，坐上駕駛座，駕駛上開營業小客車至汐止交流道南下匝道，甚為明確。而異
    議人在前述公共危險案中亦自承犯罪，並經法院判處拘役二十日，有台灣士林地
    方院九十一年度交簡字第一一０一號判決附卷可參，原處分機關依前揭規定處以
    罰鍰新台幣六萬三千元，吊扣駕駛執照十二個月，並記違規點數一點，核無違誤
    或不當，本件異議為無理由，應予駁回。
據上論斷，應依道路交通案件處理辦法第十九條，裁定如主文。
中      華      民      國      九十二  年      四      月      九      日
                                      台灣基隆地方法院交通法庭
                                          法  官    齊      潔
右正本證明與原本無異。
對於本件裁定如有不服，應於收受送達後五日內，向本院提出抗告書狀，敘述抗告之
理由，抗告於臺灣高等法院。
                                          書記官    莊  國  南
中      華      民      國      九十二  年      四      月      十一    日


司法院資訊處製作；財團法人民間司法改革基金會備份。
